Images du répertoire du notaire Jean Des Quatrevaulx pour l'étude XXIV
Archives nationales de France
Images du répertoire du notaire Jean Des Quatrevaulx pour l'étude XXIV
1607 - 1628
MC/RE/XXIV/2
Etude XXIV; Des quatrevaulx, Jean
Un registre
Archives nationales de France
Minutes et répertoires: la loi 2008-696 du 15 juillet 2008 relative aux archives a fixé à 75 ans à compter de la date de l'acte, ou à 25 ans à compter de la date du décès de l'intéressé si ce délai est plus bref, le délai de communication des minutes et répertoires des notaires; ce délai est porté à 100 ans à compter de la date de l'acte si le document se rapporte à un mineur (code du Patrimoine, articles L213-2, 4e d et 5e).
Autres documents de l'étude (dossiers de clients, comptabilité...): s'agissant d'archives privées, ces documents sont communicables selon les modalités fixées par le déposant ou le donateur.
Certains documents ne sont pas accessibles sous leur forme originale en raison de leur mauvais état de conservation.
Registre entré aux Archives nationales en 1935.
92 feuillets de papier manuscrits, hauteur 34,5 x largeur 21 cm.
Le registre est dans un état moyen. Les deux premiers feuillets sont déchirés.
Registre folioté en 2003 (foliotation non visible à l'écran)
Images des répertoires de l’étude XXIV
Archives de l'étude XXIV
répertoire d'officier public ministériel
- Répertoire chronologique pour la période de 1607 à 1628, 1607 - 1628; MC/RE/XXIV/2; 92 feuillets
  Le répertoire contient les informations suivantes: 1. nature de l'acte; 2. nom et prénom des parties; 3. numéro de l'acte dans l'année.
  répertoire
  - Page de titre: "Répertoire des minuttes de Maistre Jehan Desquatrevaulx"., 1 r°; 1 feuillet
  - Liste chronologique des actes pour l'année 1607, 2 r°-2 v°; 1 feuillet
  - Liste chronologique des actes pour l'année 1608, 3 r°-4 v°; 2 feuillets
  - Liste chronologique des actes pour l'année 1609, 4 v°-6 v°; 3 feuillets
  - Liste chronologique des actes pour l'année 1610, 6 v°-9 r°; 4 feuillets
  - Liste chronologique des actes pour l'année 1611, 9 r°-11 r°; 3 feuillets
  - Liste chronologique des actes pour l'année 1612, 11 r°-13 r°; 3 feuillets
  - Liste chronologique des actes pour l'année 1613, 13 r°-16 r°; 4 feuillets
  - Liste chronologique des actes pour l'année 1614, 16 v°-19 v°; 4 feuillets
  - Liste chronologique des actes pour l'année 1615, 19 v°-22 r°; 4 feuillets
  - Liste chronologique des actes pour l'année 1616, 22 r°-25 r°; 4 feuillets
  - Liste chronologique des actes pour l'année 1617, 25 r°-29 r°; 5 feuillets
  - Liste chronologique des actes pour l'année 1618, 29 r°-36 v°; 8 feuillets
  - Liste chronologique des actes pour l'année 1619, 36 v°-42 r°; 7 feuillets
  - Liste chronologique des actes pour l'année 1620, 42 r°-49 r°; 8 feuillets
  - Liste chronologique des actes pour l'année 1621, 49 r°-56 r°; 8 feuillets
  - Liste chronologique des actes pour l'année 1622, 56 r°-62 r°; 7 feuillets
  - Liste chronologique des actes pour l'année 1623, 62 r°-67 r°; 6 feuillets
  - Liste chronologique des actes pour l'année 1624, 67 v°-74 v°; 8 feuillets
  - Liste chronologique des actes pour l'année 1625, 74 v°-80 r°; 7 feuillets
  - Liste chronologique des actes pour l'année 1626, 80 r°-84 v°; 5 feuillets
  - Liste chronologique des actes pour l'année 1627, 85 r°-89 r°; 5 feuillets
  - Liste chronologique des actes pour l'année 1628, 89 r°-92 r°; 4 feuillets